【裁判字號】    99,交抗,1151
【裁判日期】    990514
【裁判案由】    違反道路交通管理處罰條例
【裁判全文】
臺灣高等法院交通事件裁定            99年度交抗字第1151號
抗  告  人
即受處分人  甲○○
上列抗告人因違反道路交通管理處罰條例案件，不服臺灣板橋地
方法院中華民國99年4月8日裁定（99年度交聲字第94號），提起
抗告，本院裁定如下：
    主  文
抗告駁回。
    理  由
一、按汽車停車時，顯有妨礙其他人、車通行處所，不得停車，
    又汽車駕駛人在顯有妨礙他車通行處所停車者，處600元以
    上1,200元以下罰鍰，道路交通安全規則第112條第1項第9款
    、道路交通管理處罰條例第56條第1項第5款分別定有明文。
二、原處分意旨略以：受處分人甲○○駕駛車牌號碼0452-GW號
    自用小客車（下稱本案汽車），於民國98年11月6日20時20
    分許，在臺北縣板橋市○○○路○段74號對面，有「在禁止
    臨時停車處所停車（紅線停車）」之違規事實，經臺北縣政
    府警察局板橋分局警員拍照採證後逕行舉發。嗣受處分人於
    應到案日期前提出申訴，原處分機關交通部公路總局臺北區
    監理所遂於98年12月14日以北監自裁字第裁40-C00000000號
    裁決書，依道路交通管理處罰條例第56條第1項第1款及違反
    道路交通管理事件統一裁罰基準表規定，裁處罰鍰新臺幣（
    下同）9百元等語。
三、原裁定意旨略以：道路交通管理處罰條例第56條第1項第5款
    立法意旨係為消除道路任意停放車輛，以維護交通秩序，避
    免交通秩序紊亂，是倘車輛停車已導致妨礙他車通行或阻礙
    交通順暢，即可認已該當前開違規事實甚明。經查，受處分
    人對其駕駛本件汽車於前開時間，在臺北縣板橋市○○○路
    ○ 段74號對面之鐵捲門門口停放乙事並無異議，僅爭執該路
    段並無劃設紅線之情，就此依卷附採證相片顯示，該停車地
    點周邊雖繪設有禁制標線（紅線），惟在本件汽車停放地點
    處確實未劃設紅線，是受處分人此部分主張，洵堪採認。然
    本件汽車停放位置係在他人鐵捲門門口正前方處，已阻擋該
    門口絕大部分空間，而依受處分人自行提出現場照片顯示，
    在該鐵捲門左邊仍設有「車場門前請勿停車」之告示，足認
    該鐵捲門仍有隨時出入車輛之可能，詎受處分人竟任意將本
    件汽車停放在該處，顯已構成妨礙他車自由通行進出該鐵捲
    門之事實；再由該停車地點周邊繪設有紅線之情（現場路面
    紅線係由臺北縣政府工務局於97年間重新銑刨加鋪後漆設者
    ，有臺北縣板橋市公所99年3月11日北縣板工字第099001437
    1號函文在卷可佐），亦可知該路段前後本就禁止臨時停車
    ，其目的即係為避免車輛在路邊臨時停車或停車會佔用路幅
    而減縮往來車輛行車空間，造成阻礙該路段交通之順暢，是
    前開鐵捲門出入口處雖稍有內縮，惟受處分人將本件汽車隨
    意停放在該處，仍將佔用部分道路路幅形成障礙物，使交通
    受有妨礙。從而，原審以受處分人將本件汽車停放在前開地
    點之舉，自屬在顯有妨礙其他人、車通行處所停車，原處分
    機關未審酌本件受處分人所為，尚不該當在禁止臨時停車處
    所停車（紅線停車）之違規事實，即遽依道路交通管理處罰
    條例第56條第1項第1款規定予以裁罰，尚有未洽，乃撤銷原
    處分，另依道路交通管理處罰條例第56條第1項第5款及違反
    道路交通管理事件統一裁罰基準表規定，自行裁處受處分人
    罰鍰900元，經核於法並無違誤。
四、抗告意旨略以：停車地點之私人停車場，因為斷電已10年未
    開啟，亦沒有開放給外來車停放，請明察秋毫云云。經查，
    受處分人停放本案汽車之處所確為廢棄之停車場出入口，而
    紅線亦係依其出入口轉彎處而繪製，因該南雅西路一段原本
    鄰近南雅夜市旁，因此交通部將該紅線路段設置為全路段禁
    止臨時停車處所，以免妨礙其他車輛通行之不便，有板橋警
    察分局舉發道路交通管理事件北縣警板交裁字第0990001379
    號答辯報告書在卷可查（見原審卷第21頁），足見被告停車
    處所因鄰近南雅夜市，車輛較多，主管機關為維持交通順暢
    而在全路段禁止臨時停車，雖該停車處所為廢棄之停車場出
    入口而未繪製紅線，且有略微內縮，惟受處分人將本件汽車
    隨意停放在該處，仍會佔用部分道路路幅形成障礙物，使往
    來交通受有妨礙，故受處分人稱該停車場已廢棄云云，尚無
    從解免其在顯有妨礙其他人、車通行處所停車之責任。是受
    處分人執上理由提起抗告，為無理由，應予駁回。
據上論斷，應依道路交通案件處理辦法第26條，刑事訴訟法第41
2條，裁定如主文。
中    華    民    國    99    年    5     月    14    日
                  刑事第十五庭審判長  法  官  吳昭瑩
                                      法  官  賴邦元
                                      法  官  蘇隆惠
以上正本證明與原本無異。
不得再抗告。
                                      書記官  楊妙恩
中    華    民    國    99    年    5     月    17    日

司法院資訊處製作；財團法人民間司法改革基金會備份。
